臺灣雲林地方法院刑事判決
110年度交簡字第56號
公  訴  人  臺灣雲林地方檢察署檢察官
被      告  丁全合




上列被告因過失傷害案件，經檢察官提起公訴（110年度偵字第4
467號），被告自白犯行，本院改以簡易判決處刑如下：
    主  文
丁全合犯過失傷害罪，處有期徒刑肆月，如易科罰金，以新臺幣
壹仟元折算壹日。
    事實及理由
一、本件犯罪事實、證據及所犯法條，均引用檢察官起訴書所載
    （如附件）。
二、被告丁全合於肇事後，於有偵查犯罪職務之公務員知悉肇事
    人為何人前，即員警到場處理時，坦承其為肇事人而接受調
    查、審判，此有雲林縣警察局臺西分局臺西派出所道路交通
    事故肇事人自首情形紀錄表1份附卷可按，其舉已合於刑法
    第62條前段所定對於未發覺之犯罪自首而接受裁判之要件，
    本院審酌其應有面對司法調查及處理車禍事件之決心，依刑
    法第62條前段之規定減輕其刑。
三、法官考量刑度之理由：蓋車禍所生之過失傷害案件，起因於
    駕駛人之疏忽所肇致，在行為之本質上並非具有故意，且行
    為之惡性亦難與刑法章典中其他故意犯罪同視，但車禍之事
    故對被害人而言，乃無端遭遇橫禍，是生命不可承受之重，
    對行為人而言，因此所衍生出之刑事責任與民事賠償，即便
    最後能和被害人達成和解，都勢必付出無數精神、金錢及心
    力上之代價，尤其倘造成不可逆的傷亡局面，當會在雙方生
    命中留下相當難以彌補之傷口，故行為人或被害人斷不願意
    在生命中發生此種意外。從而，面對車禍引發之刑事責任，
    除了車禍發生之原因究竟歸責哪一方外，更重要的是行為人
    在案發後處理之態度，其對於傷者，有無及時探望、陸續加
    以關心，進而使傷者感受到行為人所表現出之誠意與付出，
    也唯有如此，才能使車禍的陰影在肇事者與被害人間能盡快
    平息，期盼在已然陰霾的生命中透出一絲曙光。本案中被害
    人即告訴人林軒竹因車禍受有嚴重傷害之不幸結果，對其及
    家庭成員來說，留下很多痛苦與負擔，相較起來，被告終究
    是較幸運的一方，仍可以維持原來的生活，好好的陪伴身邊
    該珍惜的人，被告雖也想彌補，但雙方未能達成共識，而無
    法和解，取得告訴人之諒解，佐以本次車禍中，被告為肇事
    原因，而被告符合自首等一切情狀，量處如主文所示之刑（
    含易科罰金標準）。
四、應適用之法律
    刑事訴訟法第449第2 項、第3 項、第454條第2項。
本案經檢察官林柏宇偵查起訴，檢察官施家榮到庭執行職務。
中    華    民    國   110    年    11     月    1    日
                  刑事第一庭  法  官  張文俊
以上正本證明與原本無異。
如不服本判決，得於判決書送達之日起20日內，表明上訴理由，
上訴於本院第二審合議庭（須附繕本）。
                              書記官  黃佑怡
中　　華　　民　　國　　110 　年　　11 　　月　　1　　日
附錄本案論罪科刑法條全文：
中華民國刑法第284條
因過失傷害人者，處1年以下有期徒刑、拘役或10萬元以下罰金
；致重傷者，處3年以下有期徒刑、拘役或30萬元以下罰金。

附件：
臺灣雲林地方檢察署檢察官起訴書
                                     110年度偵字第4467號
　　被　　　告　丁全合　男　65歲（民國00年0月0日生）
　　　　　　　　　　　　住雲林縣○○鄉○○路000號之35
　　　　　　　　　　　　國民身分證統一編號：Z000000000號
上列被告因過失傷害案件，已經偵查終結，認應提起公訴，茲將
犯罪事實及證據並所犯法條分敘如下：
　　　　    犯罪事實
一、丁全合於民國110年2月23日14時21分許，駕駛車牌號碼00-0
    000號自用小客車，自雲林縣○○鄉○○路000號對面路旁起駛至
    路中，本應注意由路旁起駛，應讓行進中之車輛先行，而依
    當時天候晴、日間自然光線、柏油路面乾燥無缺陷、無障礙
    物且視距良好，並無不能注意之情事，竟疏未注意及此，貿
    然自路旁起駛至路中，適有林軒竹騎乘車牌號碼000-0000號
    普通重型機車，沿雲林縣臺西鄉中山路由東往西方向行駛至
    上址前，見狀閃避不及而發生碰撞，致林軒竹受有外傷性硬
    腦膜下出血併腦震盪、右足擦挫傷、腦膜破損併腦脊髓液滲
    出等傷害。後丁全合在有偵查犯罪權限之人知悉其為犯罪人
    之前，並向到場處理員警自首為肇事人，表示願接受裁判。
二、案經林軒竹訴由雲林縣警察局臺西分局報告偵辦。
　　　　    證據並所犯法條
一、證據清單及待證事實：
編號 證據名稱 待證事實 一 被告丁全合於警詢時及偵查中之供述 被告坦承上開全部犯罪之事實。 二 告訴人林軒竹於警詢時及偵查中之指訴 證明告訴人有於上開時、地與被告發生車禍，並因被告上開過失行為而受有犯罪事實欄所載傷害之事實。 三 雲林縣警察局臺西分局道路交通事故現場圖、道路交通事故調查報告表（一）、（二）、車牌號碼00-0000號自用小客車行車紀錄器影像各1份、現場照片17張及車牌號碼00-0000號自用小客車行車紀錄器影像翻拍照片4張 證明本件車禍發生之情形，並佐證被告涉有過失之事實。 四 雲林縣警察局臺西分局臺西派出所道路交通事故當事人酒精測定紀錄表1份 佐證案發時被告未酒後駕車之事實。 五 中國醫藥大學北港附設醫院診斷證明書1份 證明告訴人因本件車禍而受有如犯罪事實欄所載傷害之事實。 六 雲林縣警察局臺西分局臺西派出所道路交通事故肇事人自首情形紀錄表1份 佐證被告於肇事後，警方到場處理時，當場承認其為肇事人，並自首接受調查之事實。 七 交通部公路總局嘉義區監理所110年8月30日嘉監鑑字第1100141640號函暨所附之鑑定意見書各1份 1、證明被告駕駛自用小客車，由路旁起駛，未讓行進中之車輛先行，為肇事原因之事實。 2、證明告訴人騎乘普通重型機車，無肇事因素之事實。 
二、核被告所為，係犯刑法第284條前段之過失傷害罪嫌。另被
    告於肇事後員警到場處理時，坦承其為肇事人而接受調查，
    此有雲林縣警察局臺西分局臺西派出所道路交通事故肇事人
    自首情形紀錄表1份存卷可按，其舉已合於刑法第62條前段
    所定對於未發覺之犯罪自首而接受裁判之要件，請審酌依該
    條規定減輕其刑。
三、依刑事訴訟法第251條第1項提起公訴。
　　此　致
臺灣雲林地方法院
中　　華　　民　　國　 110　　年　　9 　　月　　14　　日
　　　　　　　　　　　　　　　檢　察　官　林柏宇
本件正本證明與原本無異
中　　華　　民　　國　 110　　年　　9 　　月　　28　　日
　　　　　　　　　        　  書  記  官  施雅薰
附錄本案所犯法條全文
中華民國刑法第284條
因過失傷害人者，處 1 年以下有期徒刑、拘役或 10 萬元以下
罰金；致重傷者，處 3 年以下有期徒刑、拘役或 30 萬元以下
罰金。